臺灣高雄地方法院民事裁定　　　　　　 96年度審抗字第228號
抗　告　人　鹽福大樓管理委員會
法定代理人　甲○○
相　對　人　中華電信股份有限公司行動通信分公司高雄營運處
法定代理人　乙○○
上列當事人間因請求給付租金事件，抗告人對於民國94年5 月9
日本院高雄簡易庭所為之94年度雄小字第1905號裁定提起抗告，
本院裁定如下：
  主  文
抗告駁回。
抗告費用由抗告人負擔。
  理  由
一、抗告意旨略以：抗告人依契約書請求相對人給付租金，而契
    約當事人即為兩造，抗告人自有當事人能力；又原裁定既認
    定訴外人張天白為總幹事，則其依民國80年間所選出之主任
    委員楊國昌之命令而將管理委員會之印鑑交由甲○○保管使
    用，並委託管理大樓一切事務，甲○○即有合法授權得為管
    理委員會之法定代理人。縱認該管理委員會僅為非法人團體
    ，然管理委員會早於80年5 月1 日即已聘任甲○○擔任管理
    人，並就大樓事務為通盤管理，則甲○○自得以非法人團體
    之管理人地位，提起本件訴訟，自有當事人能力，法定代理
    權限自無欠缺，原裁定駁回本件訴訟，顯有違誤，為此，提
    起抗告，求為廢棄原裁定，並發回原審更為裁判等語。
二、抗告人依基地台房屋租賃契約書之法律關係起訴請求相對人
    給付93年9 月間起之租金，固據提出兩造於92年9 月30 日
    所簽訂之契約書為證（原審卷第8 頁以下）。然查，鹽福大
    樓於80年間曾經推選訴外人楊國昌擔任主任委員，李家鵬擔
    任副主任委員，並由張天白擔任總幹事，惟因主任委員楊國
    昌個人事業繁忙，乃由張天白總幹事全體處理大樓事務，並
    自80年5 月1 日起聘任甲○○擔任大樓管理員，又張天白於
    81 年 退職後，因無人願意接任總幹事職務，張天白乃將大
    樓事務交由甲○○全權處理，並將印鑑交其保管等情，業經
    甲○○自陳明確，並有其提出陳情申請書及證明書等件為證
    （原審卷第29頁以下）。足見，鹽福大樓於80年間所推選之
    管理負責人應為楊國昌，並非甲○○，甲○○應僅係代為處
    理鹽福大樓事務之管理員。而楊國昌及張天白等人退職後，
    鹽福大樓業於93年7 月8 日依公寓大廈管理條例之規定成立
    管理委員會，並依同條例施行細則第8 條規定，由區分所有
    權人選舉訴外人黃文政擔任管理委員會主任委員，並發文通
    知相對人派員辦理房屋租賃契約換約事宜，嗣於同年9 月8
    日相對人乃與鹽福大樓管理委員會之主任委員黃文政另行簽
    訂基地台房屋租賃契約書，租期自93年10月1 日起至98年9
    月30日止，此有鹽福大樓管理委員會93年7 月8 日鹽福大樓
    九三字第００一號函、管理委員會公告、會議記錄及基地台
    房屋租賃契約書在卷可稽（原審卷第43頁以下）。因此，甲
    ○○並非鹽福大樓全體區分所有權人所直接推選之管理負責
    人或主任委員，且於94年1 月28日甲○○自任鹽福大樓管理
    委員會之主任委員提起本件訴訟時，鹽福大樓管理委員會之
    主任委員應為黃文政，並非甲○○，應堪認定。
三、綜上所述，甲○○既非經鹽福大樓之全體區分所有權人所直
    接推選之管理負責人，嗣後復未經住戶依公寓大廈管理條例
    之規定所召開之區分所有權人會議選任為管理委員會之主任
    委員，甲○○自無合法代理鹽福大樓管理委員會之權限，故
    其以鹽福大樓管理委員會之法定代理人地位提起本件訴訟，
    請求相對人給付租金，其法定代理權自難認為合法，且無法
    補正，從而原法院裁定駁回其訴，自無不合。抗告意旨仍指
    摘原裁定不當，求予廢棄發回原法院，為無理由，應予駁回
    。
四、依民事訴訟法第495 條之1 第1 項、第95條、第78條，裁定
    如主文。
中　　華　　民　　國　　96　　年　　11　　月　　20　　日
                      民事第二庭審判長法　官  林紀元
                                      法  官  楊國祥
                                      法  官  蘇姿月
正本係照原本作成。
本裁定不得再抗告。
中　　華　　民　　國　　96　　年　　11　　月　　20　　日
                                      書記官　陳美月
